# 请教陈版主及各位大神

提问人：zhsjahfs 时间：2020-05-15 18:35:00
请教陈版主及各位大神：子公司采购原材料生产产成品后只出售给母公司，不对外销售，母公司再连续生产后对外出售，请问在合并报表中该子公司产成品是否需要重分类为半成品，子公司单体报表计提的存货跌价准备在合并报表层面是否需要根据母公司产成品跌价情况进行重新计量？

回答人：chenyiwei
可以这样理解。母子公司之间的关联销售可能涉及不公允因素，并且原材料和产成品的可变现净值计算方法不同，这些都需要在合并报表层面进行调整。